臺灣臺南地方法院刑事判決　　　　　　　　　　　　　九十三年度訴字第一六號
　　公　訴　人　臺灣臺南地方法院檢察署檢察官
　　被　　　告　丙○○
　　指定辯護人　本院公設辯護人林宜靜
右列被告因重傷害案件，經檢察官提起公訴（九十二年度偵字第一二九○○號），本
院判決如左：
    主      文
丙○○使人受重傷，處有期徒刑柒年貳月。扣案之紅色塑膠水瓢貳個均沒收。
    事      實
一、丙○○與乙○○前係前配偶關係，二人係家庭暴力防治法第三條第一款所稱之家
    庭成員關係，緣丙○○於民國（下同）九十二年十月十九日下午二時許，開車前
    往臺南縣將軍鄉西和西湖村八十之一號乙○○住處，要求與乙○○復合，惟遭乙
    ○○拒絕，因而心生不滿，竟基於使人受重傷之故意，先行開車返回住處，將其
    前於九十二年九月中旬某日，向冠響化學公司購得之硫酸一桶（約四加侖）搬至
    車上，於同日下午三時許，再度前往上址乙○○住處。丙○○抵達後，先行進入
    屋內，見屋內僅乙○○與其子蘇大成二人，隨即返回車上持丙○○所有之紅色塑
    膠水瓢二個，盛滿硫酸二瓢，進入屋內後，朝黃綿珠臉部、胸部潑灑硫酸一瓢，
    乙○○受傷大叫逃離時，丙○○復接續朝乙○○背部再潑灑另一瓢硫酸，致乙○
    ○臉部、頸部、軀幹、四肢受有百分之三十面積灼傷，其中百分之二十五為三度
    灼傷、百分之五為二度灼傷，而造成乙○○無法回復之重傷害。案發後丙○○於
    犯罪未被發覺前，向臺南縣警察局學甲分局將軍派出所自首而接受裁判。
二、案經丙○○向臺南縣警察局學甲分局自首及乙○○告訴臺灣臺南地方法院檢察署
    檢察官偵查起訴。
    理      由
一、訊據被告丙○○於本院審理時，對於右揭時、地，使人受重傷之犯行坦承不諱，
    供稱：我當天有持水瓢向乙○○潑灑二瓢硫酸等語明確（見本院九十三年二月三
    日訊問筆錄、九十三年二月二十六日審理筆錄），且被害人乙○○於警詢中所指
    訴：「約二十分鐘後他返回現場，見只有我和蘇大成在，又走出去，當第二次來
    到現場時，手上拿著二個紅色水瓢，我兒子叫我趕快跑，我尚未意識過來，他就
    把硫酸潑到我身上，我因疼痛叫喊並向外跑時，他又向我潑第二水瓢內的硫酸，
    之後他洗完手就離開，而我也被救護車載往醫院」等語綦詳（見臺灣臺南地方法
    院檢察署九十二年度偵字第一二九○○號偵查卷第四十五頁反面至第四十六頁）
    ，經核與當時在場之人即證人蘇大成所證稱：「九十二年十月十九日約十五時許
    ，他再返回案發現場，我見他雙手各拿一把紅色塑膠水瓢，我立即叫母親快閃，
    但已來不及，丙○○即將硫酸潑灑至我母親乙○○身上」等語大致相符（見同卷
    第四十七頁反面），而佐以被告丙○○為具有社會閱歷之人，對硫酸具有嚴重腐
    蝕性，苟朝人之身體潑灑，將使人之受有重傷害乙節，實難諉為不知之理，且酌
    以被告丙○○朝被害人乙○○潑灑一瓢硫酸後，猶再潑灑一瓢硫酸，並有現場照
    片四幀足佐，依此客觀判斷，足證被告於行為時，確已具有毀人容貌、頸部、軀
    幹及四肢，使人受傷之主觀犯意，彰彰甚明。再者，衡以被害人乙○○之臉部、
    頸部、軀幹、四肢受有百分之三十面積灼傷，其中百分之二十五為三度灼傷、百
    分之五為二度灼傷，有奇美醫院九十二年十月二十日診斷證明書一紙及受傷之照
    片三幀附卷可參，準此諸節以觀，被害人乙○○所受臉部、頸部、軀幹、四肢受
    有百分之三十面積灼傷，其中百分之二十五為三度灼傷、百分之五為二度灼傷之
    傷害，顯已達功能喪失之程度至明。從而，上揭傷害既已無法回復，益見被害人
    乙○○所受之傷害，係屬刑法第十條第四項第六款之重傷害，至為顯然。從而，
    被害人乙○○所受傷害確已達重傷程度，殆無疑義。綜上各情相互酌參，本件事
    證明確，被告丙○○之自白經核與事實相符，堪可採信，其犯行洵堪認定。
二、按前配偶間為家庭成員，家庭成員間實施身體或精神上不法侵害之行為者，均屬
    家庭暴力，而家庭成員間故意實施家庭暴力行為而成立其他法律所規定之犯罪，
    則成立家庭暴力罪，家庭暴力防治法第三條第一款、第二條第一項、第二項定有
    明文。次按用硫酸潑灑被害人之面部，顯有使其受重傷害之故意；又上訴人用烈
    性藥水潑人臉部，有毀容之故意，並發生變更容貌之結果，應成立重傷罪，最高
    法院五十一年度臺上字第六○○號判例、五十四年度臺上字第三○四○號判決均
    可資參照。核被告丙○○所為，係犯刑法第二百七十八條第一項之使人受重傷罪
    。被告於犯罪後未被發覺前，向臺南縣警察局學甲分局自首而接受裁判，應依刑
    法第六十二條前段之規定，減輕其刑。爰審酌被告犯罪之動機、目的係要求與被
    害人乙○○復合未果、所生對被害人之危害頗重、其潑灑硫酸之行為，致被害人
    乙○○臉部、頸部、軀幹、四肢受有百分之三十面積灼傷，其中百分之二十五為
    三度灼傷、百分之五為二度灼傷，有照片三幀附卷可稽，並有奇美醫院之診斷證
    明書足佐，情節重大，與被害人關係及犯後坦認犯行等一切情狀，量處如主文所
    示之刑，以示懲儆。扣案之紅色塑膠水瓢二個，有扣案物品清單在卷足佐，為被
    告所有供犯罪所用之物，爰依刑法第三十八條第一項第二款之規定宣告沒收。
據上論斷，應依刑事訴訟法第二百九十九條第一項前段，刑法第二百七十八條第一項
、第六十二條前段、第三十八條第一項第二款，判決如主文。
本案經檢察官甲○○到庭執行職務
中      華      民      國      九十三      年      三    月    十一    日
                              臺灣臺南地方法院刑事第六庭
                                    審判長法  官  黃光進
                                          法  官  張瑛宗
                                          法  官  黃翰義
右正本證明與原本無異。
如不服本判決應於送達後十日內向本院提出上訴狀。
                                          書記官  林憶梅
中      華      民      國      九十三      年      三    月    十一    日
附錄本案論罪科刑法條全文：
刑法第二百七十八條第一項：使人受重傷者，處五年以上、十二年以下有期徒刑。
